臺灣士林地方法院民事簡易判決
110年度湖簡字第1238號
原      告  華南產物保險股份有限公司

法定代理人  陳文智  


訴訟代理人  林鼎鈞  
被      告  何啟明  
上列當事人間請求損害賠償事件，本院於民國110年12月7日言詞
辯論終結，判決如下：
    主  文
被告應給付原告新臺幣116,929元，及自民國110年5月13日起至
清償日止，按週年利率5%計算之利息。
原告其餘之訴駁回。
訴訟費用新臺幣4,960元，其中新臺幣1,290元由被告負擔，餘由
原告負擔。
本判決原告勝訴部分得假執行。
    事實及理由
一、原告主張：被告於民國108年10月14日11時10分許，駕駛車
    牌號碼000-00號計程車（下稱肇事車輛），在臺北市○○區○○
    ○路0段00○0號之驗車場內，因暴衝而撞及斯時停放該處，由
    原告承保、訴外人徐鼎欽所有之車號000-0000號自用小客車
    （下稱系爭車輛），造成系爭車輛受損，原告業依保險契約
    賠付系爭車輛修復費用新臺幣（下同）450,575元。爰依民
    法第184條第1項、第191條之2、第196條之規定提起本件訴
    訟等語。並聲明：被告應給付原告450,575元，及自起訴狀
    繕本送達翌日起至清償日止，按週年利率5%計算之利息。
二、被告則以：其不爭執確有過失，並有誠意要解決，然原告所
    提維修費用過高等語，資為抗辯。
三、法院之判斷：
（一）按因故意或過失，不法侵害他人之權利者，負損害賠償責
      任。汽車、機車或其他非依軌道行駛之動力車輛，在使用
      中加損害於他人者，駕駛人應賠償因此所生之損害。但於
      防止損害之發生，已盡相當之注意者，不在此限。民法第
      184條第1項前段、第191條之2分別定有明文。原告主張被
      告駕駛肇事車輛於前揭時、地，因暴衝而碰撞系爭車輛等
      語，並提出非道路範圍交通事故當事人登記聯單、駕照、
      行車執照等件為證（見本院卷第13頁、第23頁），另有本
      件交通事故相關調查資料在卷可佐，且被告不爭執其有過
      失，堪信為真實。又被告之過失行為與系爭車輛車身之損
      害間有相當因果關係，被告即應依前揭規定負賠償責任。
      而原告已依保險契約賠付系爭車輛修繕費用之事實，亦據
      其提出估價單及電子發票為憑（見本院卷第15頁至第21頁
      ），則依保險法第53條第1項保險人代位之規定，原告自
      得請求被告賠償損害。
（二）按負損害賠償責任者，除法律另有規定或契約另有訂定外
      按物被毀損時，被害人依民法第196條請求賠償物被毀損
      所減少之價額，得以修復費用為估定之標準，但以必要者
      為限。其材料更換，既以新品替換舊品，計算材料零件之
      損害賠償數額時，應扣除折舊始屬合理。依行政院所頒固
      定資產耐用年數表及固定資產折舊率之規定，自用小客車
      之耐用年數為5年，依平均法每年折舊200/1000，參酌營
      利事業所得稅查核準則第95條第6項規定，固定資產提列
      折舊採用平均法或定率遞減法者，以1年為計算單位，其
      使用未滿1年者，按實際使用月數相當於全年比例計算之
      ，不滿1月者，以1月計。經查，系爭車輛為102年7月出廠
      （見本院卷第23頁），距案發時間108年10月14日，已逾5
      年，其更換零件部分400,375元僅得以殘價計算即66,729
      元〔殘價＝取得成本÷（耐用年數＋1）即400,375÷（5＋1）＝6
      6,729，小數點以下四捨五入〕，上開得請求之零件費用再
      與工資31,700元、塗裝18,500元合計，共116,929元（計
      算式：66,729＋31,700＋18,500＝116,929），此即系爭車輛
      修復之必要費用。至被告固辯稱維修費用太高云云，然未
      說明原告提出之估價單所載維修費用有何不合理之處，並
      提出證據以佐，尚難為有利於被告之認定。
（三）末按給付無確定期限者，債務人於債權人得請求給付時，
      經其催告而未為給付，自受催告時起，負遲延責任；其經
      債權人起訴而送達訴狀，或依督促程序送達支付命令，或
      為其他相類之行為者，與催告有同一之效力；遲延之債務
      ，以支付金錢為標的者，債權人得請求依法定利率計算之
      遲延利息；應付利息之債務，其利率未經約定，亦無法律
      可據者，週年利率為百分之5，民法第229條第2項、第233
      條第1項本文、第203條分別有明文規定。本件原告請求經
      本院准許部分，屬給付無確定期限者，原告併請求自起訴
      狀繕本送達翌日即110年5月13日（見本院卷第47頁）起至
      清償日止，按週年利率5%計算之利息，為有理由，應予准
      許。
四、從而，原告依民法第184條第1項前段、第191條之2、第196
    條規定，請求被告給付116,929元及自110年5月13日起至清
    償日止，按週年利率5%計算之利息部分，為有理由，應予准
    許；逾此部分之請求，則無理由，應予駁回。又本件係適用
    簡易訴訟程序，所為被告敗訴部分，應依職權宣告假執行。
五、訴訟費用負擔之依據︰民事訴訟法第79條。並確定本件訴訟
    訴訟費用額為4,960元（即第一審裁判費），其中1,290元由
    被告負擔，餘由原告負擔。
中　　華　　民　　國　　110 　年　　12　　月　　20　　日
                  內湖簡易庭  法  官  林銘宏
本件為正本係照原本作成。
如不服本判決，應於送達後20日內，向本院提出上訴狀並表明上
訴理由，如於本判決宣示後送達前提起上訴者，應於判決送達後
20日內補提上訴理由書（須附繕本）。
中　　華　　民　　國　　110 　年　　12　　月　　20　　日
                              書記官  許秋莉